【裁判字號】    89,訴,1290
【裁判日期】    890919
【裁判案由】    毒品危害防制條例
【裁判全文】
臺灣板橋地方法院刑事判決                        八十九年度訴字第一二九號
    公  訴  人  臺灣板橋地方法院檢察署檢察官
    被      告  甲○○
右列被告因毒品危害防制條例案件，經檢察官提起公訴（八十九年度毒偵緝字第七五
七號、毒偵字第四五六九號）暨移送併辦（台灣板橋地方法院檢察署八十九年度毒偵
字第二七九０號、八十九年度毒偵字第二七二四號、八十九年度毒偵緝字第九二二號
），本院判決如左：
    主  文
甲○○連續施用第一級毒品，處有期徒刑捌月，扣案如附表一所示之物品均沒收，其
中之第一級毒品海洛因壹包（淨重零點零參公克）並銷燬之。又連續施用第二級毒品
，處有期徒刑陸月，扣案如附表二所示之物品均沒收，其中之第二級毒品安非他命壹
包（淨重零點柒公克）並銷燬之。應執行有期徒刑壹年，扣案如附表一、二所示之物
品均沒收，其中之第一級毒品海洛因壹包（淨重零點零參公克）、第二級毒品安非他
命壹包（淨重零點柒公克）並銷燬之。
    事  實
一、甲○○曾因施用第一級毒品海洛因案件，經台灣士林地方法院以八十八年度毒聲
    字第二五二三號裁定送觀察、勒戒後，認無繼續施用毒品之傾向，由台灣士林地
    方法院檢察署檢察官於民國八十八年十二月二十日，以八十八年度毒偵字第一一
    六二號為不起訴處分確定。詎甲○○不知悔改，又分別基於概括之犯意，自八十
    九年一月十九日起至八十九年六月十九日止，在其位於台北縣土城市○○路一０
    九號二十樓之一住處及台北市○○○路其自用小客車上等地，以注射針筒為工具
    ，連續多次施用第一級毒品海洛因；及以吸食器為工具，連續多次施用第二級毒
    品安非他命。經警分別於八十九年一月二十一日十七時許，在台北縣板橋市○○
    路○段三七巷八七之一號為警查獲，並扣得其所有如附表一編號一所示之物；於
    八十九年三月十六日十五時許，在台北縣土城市○○路一０九號二０樓之一為警
    查獲，並扣得其所有如附表一編號二所示之物；於八十九年六月二十一日凌晨二
    時三十分許，在台北縣中和市○○街吉貿大廈前為警查獲，並扣得其所有如附表
    一編號三、四、五，及附表二所示之物。經本院以八十九年度毒聲字第二六八二
    號裁定送觀察、勒戒後，認有繼續施用毒品之傾向，並以八十九年度毒聲字第四
    一九四號裁定令入戒治處所施以強制戒治。
二、案經台北市政府警察局松山分局、台北縣警察局永和分局報請臺灣板橋地方法院
    檢察署檢察官偵查起訴暨移送併辦。
    理  由
一、右揭犯罪事實，業據被告甲○○於本院審理中坦承不諱，並有如附表所示之海洛
    因、安非他命、注射針筒、塑膠分裝吸管及吸食器等物扣案可證，扣案之白粉經
    送鑑定結果係屬第一級毒品海洛因，淨重０．０三公克無訛，此有法務部調查局
    八十九年七月十四日（八九）陸（一）00000000號鑑定通知書一件在卷
    可憑。且被告為警查獲時所採取之尿液經檢驗結果，亦呈嗎啡及甲基安非他命陽
    性反應，此亦有台北縣衛生局八十九年七月七日北衛檢字第四三二四０號、八十
    九年二月一日北縣衛六字第０五六八六號尿液煙毒檢驗成績書、台北市立療養院
    八十九年三月二十八日煙毒尿液檢驗報告書各一紙附卷可稽。被告曾因施用第一
    級毒品海洛因案件，經台灣士林地方法院以八十八年度毒聲字第二五二三號裁定
    送觀察、勒戒後，認無繼續施用毒品之傾向，由台灣士林地方法院檢察署檢察官
    於八十八年十二月二十日，以八十八年度毒偵字第一一六二號為不起訴處分確定
    等事實，亦為被告供承在卷，並有台灣高等法院被告全國前案紀錄表、台灣高等
    法院檢察署刑案紀錄簡覆表各一件在卷足憑；被告於觀察、勒戒，經不起訴處分
    後五年內再犯毒品危害防制條例第十條第一、二項之罪，經本院以八十九年度毒
    聲字第二六八二號裁定送觀察、勒戒後，認有繼續施用毒品之傾向，並以八十九
    年度毒聲字第四一九四號裁定令入戒治處所施以強制戒治，復有上開裁定書在卷
    足憑。本件事證明確，被告犯行應堪認定。
二、核被告施用海洛因之所為，係犯毒品危害防制條例第十條第一項之施用第一級毒
    品罪；其施用安非他命之所為，係犯同條例第十條第二項之施用第二級毒品罪。
    其非法持有海洛因、安非他命之低度行為，已為渠進而施用之高度行為所吸收，
    均不復另論。先後多次施用第一、二級毒品之犯行，均時間緊接，罪名與犯罪構
    成要件均屬相同，顯係基於概括犯意反覆為之，各應依刑法第五十六條連續犯之
    規定，論以一罪並加重其刑。所犯二罪，犯意各別，行為互殊，應分論併罰。爰
    審酌被告之品性、犯罪之動機、目的、手段、施用海洛因、安非他命之次數及犯
    罪後態度良好坦承犯行等一切情狀，量處如主文所示之刑，並定其應執行刑，以
    資懲儆。
三、扣案如附表一編號三之海洛因（淨重０．０三公克）、附表二編號一之安非他命
    （淨重０．七）公克，係屬毒品，依毒品危害防制條例第十八條第一項前段宣告
    沒收銷燬之。扣案如附表一編號一、四及附表二編號二之物，係被告所有供犯罪
    所用之物，業據被告供明在卷；附表一編號二之注射針筒一支，係被告所有供犯
    罪所用之物，業據當場一併為警查獲之另案被告陳為光警訊中供明；扣案如附表
    一編號五所示之注射針筒二支，係被告所有預備供施用海洛因所用之物，亦據被
    告供明在卷，均依刑法第三十八條第一項第二款宣告沒收之。
四、有關被告於八十九年三月十六日十五時三十分許為警查獲前九十六小時內以外，
    施用第一、二級毒品之犯行，雖未據檢察官提起公訴，惟此部分之犯行與本件科
    刑部分，時間緊接，罪名與犯罪構成要件均屬相同，顯係基於概括犯意為之，具
    有連續犯之裁判上一罪之關係，為起訴效力所及，本院自得一併審理。
據上論斷，應依刑事訴訟法第二百九十九條第一項前段、毒品危害防制條例第十條第
一、二項、第十八條第一項前段、刑法第十一條前段、第五十六條、第五十一條第五
款、第三十八條第一項第二款，判決如主文。
本案經檢察官潘翠雪到庭執行職務。
中      華      民      國      八十九      年      九      月   十九   日
                              臺灣板橋地方法院刑事第一庭
                                      法  官  毛崑山
右正本證明與原本無異
如不服本判決應於送達後十日內向本院提出上訴狀
                                      書記官  章宏萱
中      華      民      國      八十九      年      九      月   二十   日
附表一：
一、海洛因分裝塑膠吸管一支：被告所有供施用第一級毒品所用之物
二、注射針筒一支（已使用過）：被告所有供施用第一級毒品所用之物
三、海洛因一包（淨重０．０三公克）：係屬毒品
四、注射針筒一支（已使用過）：被告所有供施用第一級毒品所用之物
五、注射針筒二支（未使用過）：被告所有預備供施用第一級毒品所用之物
附表二：
一、安非他命一包（淨重０．七公克）：係屬毒品
二、吸食器一個：被告所有供施用第二級毒品所用之物
附錄論罪法條：
毒品危害防制條例第十條：
施用第一級毒品者，處六月以上五年以下有期徒刑。
施用第二級毒品者，處三年以下有期徒刑。
毒品危害防制條例第十八條：
查獲之毒品及專供製造或施用毒品之器具，不問屬於犯人與否，均沒收銷燬之。但合
於醫藥或研究之用者，得不予銷燬。
前項合於醫藥或研究用毒品或器具之管理辦法，由法務部會同行政院衛生署定之。


司法院資訊處製作；財團法人民間司法改革基金會備份。
